臺灣臺南地方法院臺南簡易庭民事判決
109年度南小字第1858號 
原      告    林柳君
訴訟代理人    許冠禮
被      告    李○雯  年籍資料詳卷
兼法定代理人  李○宏  年籍資料詳卷
上列當事人間請求侵權行為損害賠償事件，本院於民國109年11
月19日言詞辯論終結，判決如下：
    主      文
被告應連帶給付原告新臺幣49,996元。
訴訟費用新臺幣1,000元由被告連帶負擔。
本判決得假執行。但被告如以新臺幣49,996元為原告預供擔保，
得免為假執行。
    事實及理由
壹、程序方面：
一、按本法所稱少年，指12歲以上未滿18歲之人。行政機關及司
    法機關所製作必須公開之文書，不得揭露足以識別為刑事案
    件、少年保護事件之當事人或被害人之兒童及少年身分之資
    訊。兒童及少年福利與權益保障法第2條、第69條第1項第4
    款、第2項分別定有明文。查本件被告李○雯（民國00年生）
    於為原告所主張之侵權行為事實時，為12歲以上未滿18歲之
    少年，亦因此侵權行為涉犯幫助詐欺罪，而為臺灣苗栗地方
    法院109年度少護字第75號少年保護事件之當事人，另被告
    李○宏為被告李○雯之父，亦為其法定代理人，此有被告李○
    雯、李○宏之個人戶籍資料查詢結果在卷可按（見本院調字
    卷第39、41頁），並經本院依職權調取上開少年事件卷宗核
    閱無訛。為避免揭露使他人足以識別被告李○雯身分之資訊
    ，本件判決書爰將被告二人之年籍、住所等資料予以遮隱，
    核先敘明。
二、被告經合法通知，均未於言詞辯論期日到場，核無民事訴訟
    法第386條所列各款情形，爰依原告之聲請，由其一造辯論
    而為判決。
貳、實體方面：
一、原告主張：原告於108年11月21日接到自稱為明洞國際購物
    平台人員電話，向原告稱訂單遭駭客入侵，數量有誤，須配
    合跟行員做解釋，以利購物平台人員做後續處理；原告不疑
    有他，待接到自稱為玉山商業銀行股份有限公司人員之電話
    後，就照著該人口頭指示操作網路銀行，將新臺幣（下同）
    49,996元匯入被告李○雯所使用之帳戶內，嗣原告發現係遭
    詐騙後，該帳戶內之金額已被全數領出，致原告受有49,996
    元之損害。另被告李○雯為上開行為時為未成年人，其父親
    即被告李○宏應連帶負責。爰提起本訴，並聲明：被告應連
    帶給付原告49,996元。
二、被告均未於言詞辯論期日到場，亦未提出書狀為何聲明或陳
    述。　　
三、經查，被告李○雯於108年11月間某日，經由FACEBOOK社群網
    站中「輕鬆賺錢」廣告，以通訊軟體LINE將名為「李紫瑄」
    之訴外人加為好友，「李紫瑄」告訴被告李○雯，如寄送存
    摺、提款卡予李紫瑄，會給被告李○雯5,000元（1個月分3次
    領，1次5,000元），被告李○雯即依「李紫瑄」之指示，將
    其所有之中華郵政股份有限公司帳號000-00000000000000號
    帳戶（下稱系爭帳戶）之提款卡密碼變更為「李紫瑄」要求
    之號碼後，以便利商店店到店郵寄方式寄送至他店。嗣原告
    於108年11月21日17時12分許，接到自稱為明洞國際購物平
    台人員之電話，告知因訂單遭駭客入侵，信用卡被盜刷，隨
    即又接到冒稱為玉山商業銀行股份有限公司人員之電話，便
    照著該人員口頭指示操作網路銀行，將49,996元匯入系爭帳
    戶內，致受有49,996元之損害。被告李○雯上開行為，經臺
    灣苗栗地方法院少年法庭認其幫助犯詐欺取財罪，以109年
    度少護字第75號裁定應予訓誡並予假日生活輔導等情，有上
    開少年事件裁定之宣示筆錄附卷可按（本院調字卷第13、14
    頁），並經本院職權調取上開少年事件案卷，核閱其內原告
    、被告李○雯之調查筆錄、系爭帳戶交易明細等資料查明無
    訛。另被告李○雯於上開少年事件調查程序中，對其上開幫
    助詐欺之非行坦承不諱，是上開事實均堪信為真實。
四、按因故意或過失，不法侵害他人之權利者，負損害賠償責任
    。又數人共同不法侵害他人之權利者，連帶負損害賠償責任
    ；不能知其中孰為加害人者，亦同。造意人及幫助人，視為
    共同行為人。無行為能力或限制行為能力人，不法侵害他人
    之權利者，以行為時有識別能力為限，與其法定代理人連帶
    負損害賠償責任。民法第184條第1項前段、第185條、第187
    條第1項前段分別定有明文。本件被告李○雯將系爭帳戶提供
    予「李紫瑄」所屬之詐騙集團作為詐騙原告之匯款帳戶，致
    原告受有損害，被告李○雯雖非實際對原告行使詐術之人，
    惟其提供系爭帳戶之行為，係對詐騙集團詐欺原告之行為提
    供助力，仍構成幫助詐欺，依上開規定，自應視為共同侵權
    行為人，與該詐騙集團成員連帶負損害賠償之責。又被告李
    ○雯於為上開幫助詐欺行為時為限制行為能力人，而依前揭
    少年事件卷內資料所示，其當時就讀高職一年級，應有識別
    能力，則其法定代理人被告李○宏即應與之連帶負侵權行為
    損害賠償責任。另本件原告雖未敘明其請求權基礎，惟依民
    事訴訟法第436條第23條準用同法第428條第1項規定，小額
    訴訟程序之原告於起訴時得僅表明其請求之原因事實；其立
    法意旨，係因訴訟標的於訴訟中所具機能，乃限定法院審判
    對象範圍並凸顯當事人攻擊防禦之目標，倘原告依簡易程序
    提起訴訟，其原因事實已足使法院特定訴訟標的，本院自得
    依原告主張之原因事實，依職權適用法律，並依侵權行為損
    害賠償之法律關係，認原告請求被告連帶賠償49,996元，洵
    屬有據，應予准許。
五、綜上所述，原告依侵權行為之法律關係，請求被告給付49,9
    96元，為有理由，應予准許。
六、按於小額訴訟程序，法院為訴訟費用之裁判時，應確定其費
    用額；共同訴訟人因連帶或不可分之債敗訴者，應連帶負擔
    訴訟費用；法院為終局判決時，應依職權為訴訟費用之裁判
    ，民事訴訟法第436條之19第1項、第85條第2項及第87條第1
    項分別定有明文。經核本件訴訟費用額為1,000元（即第一
    審裁判費），爰依前揭規定，確定訴訟費用之負擔如主文第
    二項所示。
七、本件係屬民事訴訟法第436條之8第1項小額訴訟事件，所為
    被告敗訴之判決，依同法第436條之20規定，應依職權宣告
    假執行。併依同法第392條第2項規定，依職權宣告被告得預
    供相當金額之擔保而免為假執行。
八、據上論結，本件原告之訴為有理由，依民事訴訟法第436條
    之23、第436條第2項、第436條之19第1項、第85條第2項、
    第436條之20、第392條第2項，判決如主文。　　
中　　華　　民　　國　 109　　年　　12　　月　 　3　　日
                  臺南簡易庭  法　官　張玉萱
以上正本證明與原本無異。
如不服本判決，應於送達後廿日內，向本院提出上訴狀並表明上
訴理由，如於本判決宣示後送達前提起上訴者，應於判決送達後
廿日內補提上訴理由書（須附繕本）。
對於小額程序之第一審判決之上訴，非以其違背法令之理由，不
得為之。且上訴狀內應記載表明（一）原判決所違背之法令及其
具體內容。（二）依訴訟資料可認為原判決有違背法令之具體事
實者。如委任律師提起上訴者，應一併繳納上訴審裁判費。
中　　華　　民　　國　　109 　年　　12　　月　　3 　　日
                              書記官  鄭伊汝